# 实务中的债转股

提问人：傻孩子 0.0 时间：2017-09-25 08:57:40
现有一国企，已没有实质经营。但是其债务近 2 亿，基本都是欠集团的借款或者同一集团下企业替其垫付的税金。该企业账面已无货币资金。 现该企业询问是否可以注销。考虑到是否可以债转股，但是又不太熟悉，请熟悉的前辈予以指教。 另：是否有咨询报告（注销企业是否可行的报告）的模板供参考？谢谢！

回答人：chenyiwei
这种企业已经没有实质经营，再债转股有无实际意义？ 而且，即使债转股，相应地集团内债权方的债权转为股权投资，但股权投资的可收回金额也一样是零，也不能达到减少债权方应确认的损失的目的？